臺灣高雄地方法院民事裁定
110年度消債職聲免字第95號
聲　請　人　門燕玲　00000000000000000000000000000000000
00000000000000000000000000000000000000000000000000
相對人即債　中國信託商業銀行股份有限公司
權人　　　　　　　　000000000000000000000000000000000000
0000000000000000000000000000000000000000000000000000000
法定代理人　利明献　00000000
　　　　　　　　　　000000000000000000000000
　　　　　　　　　　00000000000000000000000000000000000
相對人即債　聯邦商業銀行股份有限公司
權人　　　　　　　　000000000000000000000000000000000000
0000000000000000000000000000000000000000000000000000000
法定代理人　李憲章　00000000
代　理　人　陳俊嘉　00000000000000000000000000000000000
相對人即債　台新國際商業銀行股份有限公司
權人　　　　　　　　00000000000000000000000000000000000
0000000000000000000000000000000000000000000000000000000
法定代理人　尚瑞強　00000000
　　　　　　　　　　000000000000000000000000
　　　　　　　　　　000000000000000000000000000000000000
相對人即債　花旗(台灣)商業銀行股份有限公司
權人　　　　　　　　000000000000000000000000000000000000
0000000000000000000000000000000000000000000000000000000
法定代理人　莫兆鴻　00000000
代　理　人　陳正欽　00000000000000000000000000000000000
　　　　　　　　　　000000000000000000000000
　　　　　　　　　　00000000
相對人即債　兆豐國際商業銀行股份有限公司
權人　　　　　　　　00000000000000000000000000000000000
法定代理人　張兆順　00000000
代　理　人　林勵之　00000000000000000000000000000000000
相對人即債　華南商業銀行股份有限公司
權人　　　　　　　　000000000000000000000000000000000000
法定代理人　張振芳　00000000
代　理　人　郭勁良　000000000000000000000000000000000000
相對人即債　滙誠第一資產管理股份有限公司
權人　　　　　　　　000000000000000000000000000000000000
法定代理人　莊仲沼　00000000
　　　　　　　　　　000000000000000000000000
　　　　　　　　　　00000000
相對人即債　滙誠第二資產管理股份有限公司
權人　　　　　　　　000000000000000000000000000000000000
法定代理人　莊仲沼　00000000
　　　　　　　　　　000000000000000000000000
　　　　　　　　　　000000000000000000000000000000000000
相對人即債　磊豐國際資產管理股份有限公司
權人　　　　　　　　00000000000000000000000000000000000
法定代理人　張司政　00000000
　　　　　　　　　　000000000000000000000000
　　　　　　　　　　00000000
相對人即債　富邦資產管理股份有限公司
權人　　　　　　　　00000000000000000000000000000000000
法定代理人　洪主民　00000000
　　　　　　　　　　000000000000000000000000
　　　　　　　　　　00000000
相對人即債　中正資產管理股份有限公司
權人　　　　　　　　000000000000000000000000000000000000
法定代理人　張家毓　00000000
　　　　　　　　　　000000000000000000000000
　　　　　　　　　　00000000
上列聲請人即債務人因消費者債務清理事件聲請免責，本院裁定
如下：
    主  文
聲請人即債務人門燕玲不予免責。
    理  由
一、本案基礎事實
　　查聲請人即債務人於民國108年7月5日聲請清算，經本院以1
    09年度消債清字第94號裁定自109年12月15日開始清算程序
    ，嗣因財產不敷清償相關債務及費用，本院乃於110年3月9
    日以109年度司執消債清字第219號裁定終結清算程序確定，
    而普通債權人未同意免責。
二、本件經本院裁定終結清算程序確定，依消費者債務清理條例
    第132條、第133條、第134條之規定，本院應就聲請人是否
    應予免責（即無前開條例第133條、第134條規定之要件）進
    行審理，茲說明如下：
　㈠消債條例第133條前段
　1.本院裁定開始清算程序後，聲請人之財產及所得
　　⑴聲請人的財產
　　　查聲請人僅有薪資所得（詳後述），其名下無財產，亦未
      領取社會補助、津貼等情，有稅務電子閘門財產所得調件
      明細表、低收入戶/中低收入戶/中低老年人生活津貼管理
      /身障者生活補助/單親家庭子女生活教育補助表、勞動部
      勞工保險局函、高雄市政府都市發展局函、勞動部勞動力
      發展署高屏澎東分署函在卷可資認定（見院卷第9-11頁、
      第13-16頁、第26-27頁、第39頁）。
　　⑵聲請人之所得
　　　查聲請人主張：我從事清潔工作，另外也有做資源回收，
      每月收入金額最高新臺幣（下同）14000元，最低9000元
      ，生活費不足額由我哥哥每月資助2000元至3000元等語（
      見院卷第56-57頁）。則自109年12月15日開始清算程序起
      至110年8月11日本院調查期日止，以月為單位計算，聲請
      人所得總額為135000元（見院卷第58頁計算表）。
　2.本院裁定開始清算程序後，聲請人之支出
　　⑴依衛福部社會司公告109、110年度高雄市最低生活費為130
      99元、13341元，依消債條例第64條之2第1項、第2項之規
      定，聲請人、受扶養者之最低生活費用應以前開高雄市每
      月最低生活費用金額1.2倍計算即15719元、16009元做為
      計算基準數額。
　　⑵聲請人主張：租屋獨居，每月有房租支出，但無扶養費支
      出等語，參酌前開說明，聲請人之最低生活費即以前述金
      額15719元、16009元為計算基準。然聲請人主張其最低生
      活費支出每月為12740元（見院卷第32頁），該金額顯低
      於前述金額，應可採認。因此自109年12月15日開始清算
      程序起至110年8月11日本院調查期日止，以月為單位計算
      ，聲請人支出最低生活費總額為114660元（見院卷第58頁
      計算表）。
　3.本院裁定開始清算程序後，聲請人之所得餘額
　　依據上開證據，聲請人前開所得總額扣除個人最低生活費總
    額後，尚有餘額20340元（見院卷第58頁計算表）。
　㈡消債條例第133條後段
　　聲請人於聲請清算前2年期間，可處分所得總額每月15000元
    ，扣除個人必要生活費12500元後，尚有餘額2500元等情為
    聲請人所不爭執（見院卷第56頁），亦為本院109年度消債
    清字第94號裁定認定在案，則聲請人於聲請清算前2年期間
    所得餘額為60000元（計算式：2500×24=60000）；又普通債
    權人於清算程序中均未受償乙節，亦有109年司執消債清字
    第219號裁定、債權表在卷可參（見院卷第2頁、司執消債清
    字卷第113-114頁）。可認聲請人於本院裁定開始清算程序
    後，其所得總額扣除個人最低生活費總額後仍有餘額，且普
    通債權人受分配總額（0元）低於聲請清算前2年期間之可處
    分所得餘額，應已符合消債條例第133條所規定不免責事由
    。
  ㈢消債條例第134條部分
　　查聲請人於聲請清算前2年無出國紀錄，此有入出境查詢表
    在卷可參（見院卷第8頁）；又本院復查無債務人有消費者
    債務清理條例第134條所列其他各款應不免責事由，且債權
    人亦未提出債務人有何符合消債條例第134條各款所規定之
    事證供本院參酌，故應認債務人並無消債條例第134條所定
    不免責事由之存在。
三、綜上所述，債務人既有消債條例第133 條不應免責之事由，
    復未經普通債權人全體同意其免責，揆諸首揭規定，本件聲
    請人應不免責，爰裁定如主文。
四、另債務人因消債條例第133 條之情形，受不免責之裁定確定
    後，繼續清償達該條規定之數額，且各普通債權人受償額均
    達其應受分配額時，依消債條例第141 條之規定，債務人得
    再聲請法院裁定免責。又法院為不免責之裁定確定後，債務
    人繼續清償債務，而各普通債權人受償額均達其債權額之20
    % 以上者，依消債條例第142 條規定，可再行聲請法院裁定
    免責，附此敘明。
中　　華　　民　　國　 110　　年　　10　　月　　12　　日
              　　民事庭　　法　官　賴寶合
上為正本係照原本作成
如不服本裁定，應於裁定送達後10日內，以書狀向本院提出抗告
，並繳納抗告費新臺幣1千元
中　　華　　民　　國　 110　　年　　10　　月　　12　　日
  　                        書記官　胡美儀
附錄
一、債務人繼續清償得聲請法院裁定免責之規定：
　　消費者債務清理條例第141條
　　債務人因第 133 條之情形，受不免責之裁定確定後，繼續
　　清償達該條規定之數額，且各普通債權人受償額均達其應受
　　分配額時，得聲請法院裁定免責。　　
    消費者債務清理條例第142條
　　法院為不免責或撤銷免責之裁定確定後，債務人繼續清償債
　　務，而各普通債權人受償額均達其債權額之 20% 以上者，
　　法院得依債務人之聲請裁定免責。
二、債務人嗣後聲請裁定免責時，須繼續清償各普通債權之最低
    應受分配額。